<?xml version='1.0' encoding='utf-8'?>
<verb default="faobhraigh" disambig="">
  <verbalNoun default="faobhrú" />
  <verbalAdjective default="faobhraithe" />
  <tenseForm default="faobhraigh" tense="Past" dependency="Indep" person="Base" />
  <tenseForm default="faobhraíomar" tense="Past" dependency="Indep" person="Pl1" />
  <tenseForm default="faobhraíodar" tense="Past" dependency="Indep" person="Pl3" />
  <tenseForm default="faobhraíodh" tense="Past" dependency="Indep" person="Auto" />
  <tenseForm default="faobhraigh" tense="Past" dependency="Dep" person="Base" />
  <tenseForm default="faobhraíomar" tense="Past" dependency="Dep" person="Pl1" />
  <tenseForm default="faobhraíodar" tense="Past" dependency="Dep" person="Pl3" />
  <tenseForm default="faobhraíodh" tense="Past" dependency="Dep" person="Auto" />
  <tenseForm default="faobhraíodh" tense="PastCont" dependency="Indep" person="Base" />
  <tenseForm default="faobhraínn" tense="PastCont" dependency="Indep" person="Sg1" />
  <tenseForm default="faobhraíteá" tense="PastCont" dependency="Indep" person="Sg2" />
  <tenseForm default="faobhraímis" tense="PastCont" dependency="Indep" person="Pl1" />
  <tenseForm default="faobhraídís" tense="PastCont" dependency="Indep" person="Pl3" />
  <tenseForm default="faobhraítí" tense="PastCont" dependency="Indep" person="Auto" />
  <tenseForm default="faobhraíodh" tense="PastCont" dependency="Dep" person="Base" />
  <tenseForm default="faobhraínn" tense="PastCont" dependency="Dep" person="Sg1" />
  <tenseForm default="faobhraíteá" tense="PastCont" dependency="Dep" person="Sg2" />
  <tenseForm default="faobhraímis" tense="PastCont" dependency="Dep" person="Pl1" />
  <tenseForm default="faobhraídís" tense="PastCont" dependency="Dep" person="Pl3" />
  <tenseForm default="faobhraítí" tense="PastCont" dependency="Dep" person="Auto" />
  <tenseForm default="faobhraíonn" tense="PresCont" dependency="Indep" person="Base" />
  <tenseForm default="faobhraím" tense="PresCont" dependency="Indep" person="Sg1" />
  <tenseForm default="faobhraímid" tense="PresCont" dependency="Indep" person="Pl1" />
  <tenseForm default="faobhraítear" tense="PresCont" dependency="Indep" person="Auto" />
  <tenseForm default="faobhraíonn" tense="PresCont" dependency="Dep" person="Base" />
  <tenseForm default="faobhraím" tense="PresCont" dependency="Dep" person="Sg1" />
  <tenseForm default="faobhraímid" tense="PresCont" dependency="Dep" person="Pl1" />
  <tenseForm default="faobhraítear" tense="PresCont" dependency="Dep" person="Auto" />
  <tenseForm default="faobhróidh" tense="Fut" dependency="Indep" person="Base" />
  <tenseForm default="faobhróimid" tense="Fut" dependency="Indep" person="Pl1" />
  <tenseForm default="faobhrófar" tense="Fut" dependency="Indep" person="Auto" />
  <tenseForm default="faobhróidh" tense="Fut" dependency="Dep" person="Base" />
  <tenseForm default="faobhróimid" tense="Fut" dependency="Dep" person="Pl1" />
  <tenseForm default="faobhrófar" tense="Fut" dependency="Dep" person="Auto" />
  <tenseForm default="faobhródh" tense="Cond" dependency="Indep" person="Base" />
  <tenseForm default="faobhróinn" tense="Cond" dependency="Indep" person="Sg1" />
  <tenseForm default="faobhrófá" tense="Cond" dependency="Indep" person="Sg2" />
  <tenseForm default="faobhróimis" tense="Cond" dependency="Indep" person="Pl1" />
  <tenseForm default="faobhróidís" tense="Cond" dependency="Indep" person="Pl3" />
  <tenseForm default="faobhrófaí" tense="Cond" dependency="Indep" person="Auto" />
  <tenseForm default="faobhródh" tense="Cond" dependency="Dep" person="Base" />
  <tenseForm default="faobhróinn" tense="Cond" dependency="Dep" person="Sg1" />
  <tenseForm default="faobhrófá" tense="Cond" dependency="Dep" person="Sg2" />
  <tenseForm default="faobhróimis" tense="Cond" dependency="Dep" person="Pl1" />
  <tenseForm default="faobhróidís" tense="Cond" dependency="Dep" person="Pl3" />
  <tenseForm default="faobhrófaí" tense="Cond" dependency="Dep" person="Auto" />
  <moodForm default="faobhraíodh" mood="Imper" person="Base" />
  <moodForm default="faobhraím" mood="Imper" person="Sg1" />
  <moodForm default="faobhraigh" mood="Imper" person="Sg2" />
  <moodForm default="faobhraímis" mood="Imper" person="Pl1" />
  <moodForm default="faobhraígí" mood="Imper" person="Pl2" />
  <moodForm default="faobhraídís" mood="Imper" person="Pl3" />
  <moodForm default="faobhraítear" mood="Imper" person="Auto" />
  <moodForm default="faobhraí" mood="Subj" person="Base" />
  <moodForm default="faobhraímid" mood="Subj" person="Pl1" />
  <moodForm default="faobhraítear" mood="Subj" person="Auto" />
</verb>
